Inventaris van het archief van het Nederlandse Gezantschap, later de Ambassade in Thailand, 1955-1974
Nationaal Archief, Den Haag
- Algemeen archief, I.
  - Staatkunde, landsverdediging, internationale organisaties, 9
    - Staatkunde, 9.1
      - Buitenlandse betrekkingen, 9.1.2
        - Stukken betreffende de buitenlandse betrekkingen van Thailand., 1953-1975; 186-215; 4 pakken en 26 omslagen
          - Sovjet-Unie, 1958-1964, 209
          - Taiwan, 1972-1973, 210
          - Tibet, 1959, 211
          - Verenigde Staten, 1957-1974, 212; pak
          - Zuid-Vietnam. 1959-1974, 213-214
            - 1959-1964, 213
            - 1967-1974, 214
          - Zwitserland, 1958, 215
        - Stukken betreffende de communistische infiltraties in Thailand., 1954-1964; 216; 1 omslag
        - Stukken betreffende verslagen van de reizen van de Nederlandse ambassadeurs., 1958-1972; 217-218; 2 omslagen
          - Azië, 1958-1964, 217
          - Thailand, 1965-1972, 218
        - Stukken betreffende de bezoeken van buitenlandse hoogwaardigheidsbekleders aan Thailand., 1959-1974; 219-229; 1 pak, 9 omslagen en 1 stuk
          - Algemeen. 1959-1974, 219-220
            - 1959-1963, 219
            - 1964-1974, 220
          - Goodwillmissie uit Zuid-Korea, 1960-1961, 221
          - Nederlandse bezoeken. 1963-1973, 222-227
            - Leden van het Comité Zelfbeschikking Nieuw-Guinea, N. Jouwe en J.H. Ritzema, 1963-1965, 222; pak
            - Minister van Buitenlandse Zaken, J. Luns. 1963-1968, 223-224
              - 1963, 223
              - 1968, 224
            - Ministers voor Ontwikkelingssamenwerking. 1972-1973, 225-226
              - J.P. Pronk, 1973, 225
              - K. Boertien, 1972, 226
            - Privéreizen van de directeur van het Defensie Studiecentrum, dhr. Broekmeijer, later gepromoveerd tot generaal, 1966-1972, 227
          - President en de vicepresident van de Verenigde Staten, R. Nixon en S. Agnew, 1969-1970, 228
          - Secretaris-generaal van de Verenigde Naties, Dag Hammarskold, 1959-1970, 229; stuk
        - Stukken betreffende de bezoeken van regeringspersonen en leden van het koninklijk huis van Thailand aan Nederland., 1959-1974; 230-234; 1 pak en 4 omslagen
          - Ministers. 1959-1973, 230-231
            - 1959, 230
            - 1970-1973, 231
          - Militairen van het National Defence College. 1962-1974, 232-233
            - 1962-1964, 232
            - 1965-1974, 233; pak
          - Koningin Rambhai Barni, 1965-1966, 234
        - Stukken betreffende de onderlinge betrekkingen tussen de landen in Zuidoost-Azië., 1963-1964; 235; 1 omslag
        - Stukken betreffende de bezoeken van leden van buitenlandse koninklijke huizen en hoogwaardigheidsbekleders aan Thailand., 1963-1965; 236-239; 4 omslagen
          - Yang di-Pertuan Agong (koning) en Raja Permaisuri Agong (koningin) van Maleisië van 24 februari - 3 maart 1964, 1963-1964, 236
          - Koning Boudewijn en koningin Fabiola van België van 3 - 10 februari, 1964, 237
          - Prins Albert en prinses Paola van België van 10 - 14 januari, 1964, 238
          - Kroonprins Akihito en kroonprinses Michiko van Japan van 14 - 21 december 1964, 1964-1965, 239
        - Stukken betreffende het standpunt van Thailand inzake ontwapening., 1963-1968; 240; 1 omslag
        - Stukken betreffende de diplomatieke contacten van de Nederlandse ambassadeur in Thailand., 1965-1971; 241; 1 omslag
        - Stukken betreffende de vriendschapsverdragen van Thailand met de Verenigde Staten, West-Duitsland en Nederland., 1966-1973; 242; 1 omslag
        - Stukken betreffende de machtsverhoudingen tussen de landen in Azië., 1969-1972; 243; 1 omslag
        - Stukken betreffende de bezorgdheid in Zuidoost-Azië inzake het conflict in Cambodja., 1970; 244
        - Stukken betreffende de bescherming van Nederlanders in Thailand tegen terroristische acties., 1970-1974; 245; 1 omslag
        - Stukken betreffende de toenadering van de Verenigde Staten tot China., 1971-1972; 246; 1 omslag
        - Stukken betreffende de overval op de Israëlische ambassade in Thailand door Arabische terroristen., 1971-1974; 247; 1 omslag
    - Landsverdediging, 9.2
      - Stukken betreffende de organisatie, sterkte en het materieel van de strijdkrachten van Thailand., 1953-1964; 248; 1 omslag
      - Stukken betreffende het vervoer van Nederlandse militairen uit Nieuw-Guinea via Thailand naar Nederland., 1962-1963; 249; 1 omslag
      - Stukken betreffende de levering van legermaterieel door de Verenigde Staten aan Thailand., 1969-1970; 250; 1 omslag
    - Internationale organisaties, 9.3
      - Stukken betreffende de relatie van Thailand tot internationale organisaties., 1950-1975; 251-266; 4 pakken en 11 omslagen
        - Algemeen, 1950-1964, 251; pak
        - Asian and Pacific Council (ASPAC), 1969-1973, 252
        - Association of South-East Asian Nations (ASEAN). 1967-1974, 253-254
          - 1967-1974, 253; pak
          - 1969-1974, 254; pak
        - Development Assistance Committee (DAC), 1961-1964, 255
        - Europese Economische Gemeenschap (EEG). 1967-1974, 256-257
          - Algemeen, 1967-1974, 256
          - Verhouding tussen de EEG en de Association of Southeast Asian Nations (ASEAN), 1971-1974, 257
        - Internationale Suiker Overeenkomst (ISO), 1965-1975, 258
        - Oprichting van de Aziatische Ontwikkelingsbank, 1966, 259
        - South East Asian Agency for Regional Transport and Communications Development (SEATAC), 1972-1974, 260
        - Verenigde Naties (VN). 1954-1973, 261-266
          - Algemeen, 1954-1965, 261
          - Commission for the Unification and Rehabilitation of Korea (UNCURK), 1973, 262; pak
          - Economische en Sociale Raad (ECOSOC), 1955-1964, 263
          - International Civil Aviation Organization (ICAO), 1959-1961, 264
          - Toetreding van China tot de VN, 1971, 265
          - United Nations Educational Scientific and Cultural Organization (UNESCO), 1959-1964, 266
      - Stukken betreffende de deelname van Thailand aan conferenties., 1956-1970; 267-269; 3 omslagen
        - Afro-Aziatische Conferenties te Bandoeng en Algiers, 1965, 267
        - Economische Conferentie Midden- en Nabije Oosten in maart 1969 te Den Haag, 1956, 268
        - Gouverneurs van de Centrale Banken van Zuidoost-Azië van 4 - 6 februari 1969 te Bali, 1969-1970, 269
- Geheim archief, II.
  - Algemeen, 0
    - Agenda' s van ingekomen en uitgegane geheime stukken., 1954-1964; 270-272; 3 delen
      - 1954 - 1956 juli 16 (t/m agendanr. 3732/522)., 270
      - 1956 juli 16 - 1956 dec. 21., 271
      - 1958 mrt. 10 - 1964 dec. 31 (t/m agendanr. 4308/91)., 272
  - Sociale aangelegenheden, 7
    - Stukken betreffende bemiddelen bij de schadeloosstelling van Nederlandse ex-gevangenen in Thailand., 1960; 273; 1 omslag
  - Staatkunde, internationale organisaties, 9
    - Stukken betreffende de deelname van de Nederlandse ambassadeur in Thailand aan de vergaderingen van de Economic Commission For Asia and the Far East (ECAFE)., 1952-1955; 274-277; 3 pakken en 1 omslag
      - Algemeen. 1952-1955, 274-276
        - 1952-1953, 274
        - 1953-1954, 275
        - 1954-1955, 276
      - Inbreng van Nederland in het spoorwegtrainingscentrum te Lahore, 1953, 277; omslag
    - Stukken betreffende de binnenlandse politiek van Thailand., 1952-1964; 278; 1 omslag
    - Stukken betreffende de buitenlandse politiek van Thailand., 1953-1955; 279; 1 omslag
    - Stukken betreffende de vervanging van de ambassadeurs van Indonesië en de Verenigde Staten in Thailand., 1956-1964; 280; 1 omslag
    - Stukken betreffende de binnenlandse politiek van Laos., 1959-1964; 281; 1 omslag
    - Stukken betreffende het verzoek van Nederland om steun voor haar standpunten omtrent Nieuw-Guinea in de Verenigde Naties., 1960-1961; 282; 1 omslag